el: Κατηγορία μεγέθους μπλοκ αφρού: Διάφορα μεγέθη; Jumbo; Μίνι; Τυπικό; Άλλο
ja: 発泡スチロールブロックのサイズクラス: アソートサイズ; ジャンボ; ミニ; スタンダード; その他
de: Größenklasse der Schaumstoffblöcke: Verschiedene Größen; Jumbo; Mini; Standard; Sonstiges
pl: Klasa rozmiaru bloków piankowych: Różne rozmiary; Jumbo; Mini; Standardowa; Inna
hu: Habszivacs blokkok méretosztálya: Vegyes méretek; Óriás; Mini; Normál; Egyéb
ru: Размерный класс пеноблоков: В ассортименте; Очень большой; Мини; Стандартный; Другое
tr: Köpük blok boyut sınıfı: Karışık boyutlar; Jumbo; Mini; Standart; Diğer
nb: Skumblokker i størrelsesklasse: Assorterte størrelser; Jumbo; Mini; Standard; Annet
th: ขนาดของบล็อกโฟม: คละขนาด; จัมโบ้; มินิ; มาตรฐาน; อื่นๆ
nl: Foamblokken maatklasse: Gemengde maten; Jumbo; Mini; Standaard; Overige
hr-HR: Pjenasti blokovi veličine klase: Različite veličine; Jumbo; Mini; Standardno; Ostalo
fr: Catégorie de taille des blocs de mousse: Tailles assorties; Géant; Mini; Standard; Autre
da: Størrelsesklasse for skumklodser: Blandede størrelser; Jumbo; Mini; Standard; Andet
it: Blocchi di schiuma taglia classe: Misure assortite; Gigante; Mini; Standard; Altro
ro-RO: Clasa dimensională a blocurilor de spumă: Dimensiuni asortate; Jumbo; Mini; Standard; Altele
fi: Vaahtomuovipalikoiden kokoluokka: Eri kokoja; Jumbo; Mini; Vakio; Muu
cs: Pěnové bloky třídy velikosti: Různé velikosti; Jumbo; Mini; Standardní; Ostatní
pt-PT: Classe de tamanho dos blocos de espuma: Tamanhos sortidos; Jumbo; Mini; Padrão; Outro
en: Foam blocks size class: Assorted sizes; Jumbo; Mini; Standard; Other
zh-TW: 泡棉積木尺寸等級: 混合尺寸; 特大; 迷你; 標準; 其他
vi: Phân loại kích thước khối xốp: Đủ kích thước; Cỡ đại; Cỡ mini; Tiêu chuẩn; Khác
sl-SI: Razred velikosti penenih blokov: Izbrane velikosti; Jumbo; Mini; Standard; Drugo
lt-LT: Putplasčio blokų dydžio klasė: Įvairūs dydžiai; Itin dideli; Mini; Standartiniai; Kita
sv: Storleksklass för skumblock: Blandade storlekar; Jumbo; Mini; Standard; Övrigt
pt-BR: Classe de tamanho de blocos de espuma: Tamanhos variados; Jumbo; Mini; Padrão; Outro
sk-SK: Veľkostná trieda penových tvárnic: Rôzne veľkosti; Jumbo; Mini; Štandardná; Iné
ko: 폼 블록 크기 등급: 혼합 사이즈; 점보; 미니; 표준; 기타
bg-BG: Размерен клас на блокчетата от пяна: Различни размери; Джъмбо; Мини; Стандартен; Друг
zh-CN: 泡沫块尺寸等级: 各种尺寸; 超大号; 迷你; 标准; 其他
es: Clase de tamaño de los bloques de espuma: Tamaños surtidos; Gigante; Mini; Estándar; Otro